# 资产收购后续再收少数股东权益

提问人：Ryan_q 时间：2021-08-31 15:33:05
@chenyiwei，陈版主，有个比较棘手的问题想请教下，公司收购A公司股权70%构成了资产收购，花费 100 万，后续公司将业务装入A公司并进行正常经营，若干年后收购少数股东权益A公司30%,花费 5000 万。
理解：在第一次收购时合并层面已经100%确认无形资产，该 5000 万是否应当类似收购少数股权权益直接计入资本公积？望陈版主指点！

回答人：chenyiwei
在收购少数股权时，不应影响该子公司的各项资产、负债在合并报表层面的计量。所以该差额应按权益性交易原则处理，和一般的收购少数股权在合并报表层面的处理原则相同，不论该子公司是否构成“业务”。